【裁判字號】    99,台上,1211
【裁判日期】    990701
【裁判案由】    請求給付工程款
【裁判全文】
最高法院民事裁定            九十九年度台上字第一二一一號
上  訴  人  塑石企業股份有限公司
法定代理人  甲○○
訴訟代理人  楊沛生律師
上  訴  人  財團法人台北行天宮
法定代理人  乙○○
訴訟代理人  魏千律師
            林俊宏律師
上列當事人間請求給付工程款事件，兩造對於中華民國九十九年
三月二日台灣高等法院第二審判決（九十七年度建上字第一二一
號），各自提起上訴，本院裁定如下：
    主  文
兩造上訴均駁回。
第三審訴訟費用由兩造各自負擔。
    理  由
按上訴第三審法院，非以原判決違背法令為理由，不得為之。又
提起上訴，上訴狀內應記載上訴理由，其以民事訴訟法第四百六
十九條所定事由提起第三審上訴者，應於上訴狀內表明：原判決
所違背之法令及其具體內容、暨依訴訟資料合於該違背法令之具
體事實。其依同法第四百六十九條之一規定提起上訴者，並應具
體敘述為從事法之續造、確保裁判之一致性或其他所涉及之法律
見解具有原則上重要性之理由。同法第四百六十七條、第四百七
十條第二項分別定有明文。而依同法第四百六十八條規定，判決
不適用法規或適用不當者，為違背法令；依同法第四百六十九條
規定，判決有該條所列各款情形之一者，為當然違背法令。是當
事人提起第三審上訴，如合併以同法第四百六十九條及第四百六
十九條之一之事由為上訴理由時，其上訴狀或理由書應表明該判
決所違背之法令條項，或有關判例、解釋字號，或成文法以外之
習慣或法理等及其具體內容，暨係依何訴訟資料合於該違背法令
之具體事實，並具體敘述為從事法之續造、確保裁判之一致性或
其他所涉及之法律見解具有原則上重要性之理由。如未依上述方
法表明，或其所表明者與上開法條規定不合時，即難認為已合法
表明上訴理由，其上訴自非合法。本件兩造對於原判決分別提起
第三審上訴，雖以該判決違背法令為由，惟核其上訴理由狀所載
內容，均係就原審取捨證據、認定事實及解釋契約之職權行使所
論斷：兩造間工程契約約定以日曆天計算工期，上訴人塑石企業
股份有限公司（下稱塑石公司）於民國九十五年八月一日開工，
逾約定六個月工期（九十六年二月一日）仍未完工，另造上訴人
財團法人台北行天宮（下稱行天宮）乃於九十六年十月十七日依
約終止契約，經兩造結算尚有工程款新台幣（下同）七百七十萬
八千八百四十三元未付。塑石公司遲延工期共二百五十八日，期
間既無依約可扣減、或依法應扣除之工期，則行天宮抗辯其對塑
石公司有約定之懲罰性違約金債權可供抵銷，即非無據。經審酌
系爭工程逾期日數、最後完工程度等情，行天宮以兩造工程契約
約定之每逾一日按合約總價千分之二標準計算，尚嫌過高，應酌
減為每逾一日按合約總價千分之○．五計算為當，是行天宮以違
約金債權二百十五萬六千五百九十四元與塑石公司之前述工程款
債權抵銷後，塑石公司請求行天宮給付工程款七百七十萬八千八
百四十三元本息，其中五百五十五萬二千二百四十九元本息為有
據，其餘二百十五萬六千五百九十四元本息屬無理等情，各自就
其等不利部分指摘為不當，並就原審命為辯論及已論斷者，泛言
謂為違法，而非表明該判決所違背之法令及其具體內容，暨依訴
訟資料合於該違背法令之具體事實，更未具體敘述為從事法之續
造、確保裁判之一致性或其他所涉及之法律見解具有原則上重要
性之理由，難認其等已合法表明上訴理由。依首揭說明，應認兩
造上訴均為不合法。
據上論結，本件兩造上訴均為不合法。依民事訴訟法第四百八十
一條、第四百四十四條第一項、第九十五條、第七十八條，裁定
如主文。
中    華    民    國  九十九  年    七    月    一    日
                      最高法院民事第七庭
                          審判長法官  劉  福  聲
                                法官  鄭  玉  山
                                法官  黃  義  豐
                                法官  劉  靜  嫻
                                法官  袁  靜  文
本件正本證明與原本無異
                                      書  記  官
中    華    民    國  九十九  年    七    月   十四   日
                                                      Q

司法院資訊處製作；財團法人民間司法改革基金會備份。
